臺灣彰化地方法院民事判決
                          110年度重訴字第23號
原      告  華南商業銀行股份有限公司

法定代理人  張振芳  
訴訟代理人  江崇誌  
被      告  銓祐營造有限公司


兼法定代理  張芫琿
人                  
被      告  林湘甯即林奕臻

上列當事人間請求清償借款民國110年3月8日言詞辯論終結，判
決如下：
    主  文
被告等應連帶給付原告新臺幣壹仟捌佰陸拾陸萬參仟參佰參拾元
，及如附表所示之利息、違約金。
訴訟費用由被告連帶負擔。
    事  實  及  理  由
壹、程序部分
  按當事人得以合意定第一審管轄法院，但以關於由一定法律
    關係而生之訴訟為限；前項合意，應以文書證之，民事訴訟
    法第24條定有明文。查兩造簽訂之授信契約書第20條（見本
    院卷第25頁、第41頁）約定，因本契約涉訟時，以本院為第
    一審管轄法院，是本院自有管轄權，合先敘明。
  本件被告銓祐公司、張芫琿(原名張銓祐)、林湘甯即林奕臻
    經合法通知，均未於最後言詞辯論期日到場，核無民事訴訟
    法第386條所列各款情形，爰依原告之聲請，由其一造辯論
    而為判決。
貳、原告主張：
  被告銓祐營造有限公司（下稱銓祐公司）於民國（下同）109
    年7月1日邀同被告張芫琿(原名張銓祐)及林湘甯即林奕臻為
    連帶保證人，與原告約定授信總額度新台幣（以下同）14,8
    00,000元整範圍內為授信往來。另被告銓祐公司，於109年7
    月9日邀相對人張芫琿（原名張銓祐）、林湘甯（原名林奕
    臻）為連帶保證人，與原告約定於授信總額度新台幣（下同
    )5,000,000元整為與保證人負連帶清償之責任，嗣被告銓祐
    公司依上開授信契約書約定，分別於109年10月6日向原告借
    款14,800,000元（即附表編號1），約定自借款日起，於每
    月6日按月付息，到期還清本金，迄今借款本金尚有13,800,
    000元未清償；於109年7月9日向原告借款2,550,000元、（
    即附表編號2），約定自借款日起，前12個月於每月9日按月
    付息，自第13個月起，本金按月平均攤還，利息按月給付，
    利息繳至109年11月9日，迄今借款本金全未清償；於109年7
    月9日向原告借款450,000元（即附表編號3），約定自借款
    日起，前12個月於每月9日按月付息，自第13個月起，本金
    按月平均攤還，利息繳至109年12月9日，迄今借款本金全未
    清償；於109年7月9日向原告借款1,800,000元（即附表編號
    4），約定自借款日起，於每月9日本金按月平均攤還，利息
    按月計付，利息及本金繳至109年11月9日，迄今借款本金尚
    有1,680,000元未清償；於109年7月9日借款200,000元（即
    附表編號5），約定自借款日起，於每月9日本金按月平均攤
    還，利息按月計付，利息及本金繳至109年12月9日，迄今借
    款本金尚有183,330元未清償，上開借款之利息，均依撥申
    請書兼借款憑證或其他相關文件上所載利率條款之約定方式
    計付。另遲延給付本金或利息時，除按上開利率計息外，其
    逾期在6個月以內部分，另按上開利率10%計付違約金，逾期
    超過6個月者，則按上開利率20%計付違約金，並約定如有授
    信契約書條款第7、8條之情事，視為全部到期。因銓佑公司
    所借如附表所示借款皆已到期而未依約清償，是依授信契約
    書授信共通條款第7條、第8條約定，無須原告事先通知或催
    告，債務人均已喪失期限利益，所有借款視為全部到期。是
    銓佑公司尚欠本金合計18,663,330元及如附表所示利息、違
    約金尚未償還，張芫琿（原名張欽祐）、林湘甯（原名林奕
    臻）為連帶保證人，應負連帶清償責任。為此，爰依消費借
    貸契約、連帶保證之法律關係，請求連帶清償債務等語。
  並聲明：
  ㈠被告銓祐營造有限公司、張芫琿（原名張銓祐）、林湘甯（
    原名林奕臻）等應連帶給付原告18,663,330元整，及如附表
    所示之利息、違約金。
  ㈡督促程序費用（應係訴訟費用之誤繕）由被告等連帶負擔。
參、被告銓祐公司、張芫琿(原名張銓祐)、林湘甯即林奕臻經合
    法通知均未到場，亦未提出書狀作何置辯。
肆、得心證之理由：
 按借用人應於約定期限內，返還與借用物種類、品質、數量相
   同之物；遲延之債務，以支付金錢為標的者，債權人得請求
   依法定利率計算遲延利息，但約定利率較高者，仍從其約定
   利率；當事人得約定債務人於債務不履行時，應支付違約金
   ，民法第478條、第233條第1項、第250條第1項分別定有明文
   。次按稱保證者，謂當事人約定，一方於他方之債務人不履
   行債務時，由其代負履行責任之契約；保證債務，除契約另
   有訂定外，包含主債務之利息、違約金、損害賠償及其他從
   屬於主債務之負擔；連帶債務之債權人，得對於債務人中之
   一人或數人或其全體，同時或先後請求全部或一部之給付，
   連帶債務未全部履行前，全體債務人仍負連帶責任，民法第7
   39條、第740條、第273條分別定有明文。再按保證債務之所
   謂連帶，係指保證人與主債務人負同一債務，對於債權人各
   負全部給付之責任者而言，此就民法第272條第1項規定連帶
   債務之文義參照觀之甚明。故連帶保證與普通保證不同，縱
   使無民法第746條所揭之情形，亦不得主張同法第745條關於
   先訴抗辯之權利（最高法院45年台上字第1426號判例、88年
   度台上字第1815號判決意旨參照）。
 查：原告主張之事實，業據提出與其所述相符之授信契約書、
   授信動撥申請書兼借款憑證、增補契約暨申請書、原告放款
   戶帳號資料查詢申請單為證（見本院卷第17至68頁）。而被
   告已於相當時期受合法之通知，未於言詞辯論期日到場或提
   出書狀作何爭執，依民事訴訟法第280條第3項前段準用同條
   第1項規定，視同自認，堪信原告之主張為真實。從而原告依
   消費借貸、連帶保證之法律關係據以提起本訴，請求判令被
   告連帶給付如主文第1項所示之金額及其利息、違約金，依法
   即無不合，自應予以准許。
伍、本件判決之事證已臻明確，其餘攻擊防禦方法，經審酌後，
    認均與判決結果無影響，爰不一一論述。
陸、據上論結，本件原告之訴為有理由，依民事訴訟法第385條
    第1項前段、第78條、第85條第2項，判決如主文。
中　　華　　民　　國　 110　　年　　 3　　月　　 22　　
日
                  民事第四庭    法　官  洪志賢
附表：

編號 原借款金額（新臺幣） 債權本金（新臺幣） 借款日及到期日（民國）     利      息           違      約      金  １ 14,800,000元 13,800,000元 自109年10月6日起至110年1月4日止 自109年11月6日起至清償日止，按週年利率2.58928％計算。 自109年12月7日起至清償日止，逾期6個月內，按左列利率10％計算，逾期超過6個月者，按左列利率20％計算。  ２ 2,550,000元 2,550,000元 自109年7月9日起至114年7月9日止 自109年11月9日起至110年7月8日止，按週年利率2.21％計算。 自109年12月10日起至清償日止，逾期6個月內，按左列利率10％計算，逾期超過6個月者，按左列利率20％計算。     自110年7月9日起至清償日止，按週年利率3.055％計算。   ３ 450,000元 450,000元 自109年7月9日起至114年7月9日止 自109年12月9日起至110年7月8日止，按週年利率2.51％計算。 自110年1月10日起至清償日止，逾期6個月內，按左列利率10％計算，逾期超過6個月者，按左列利率20％計算。     自110年7月9日起至清償日止，按週年利率3.355％計算。   ４ 1,800,000元 1,680,000元 自109年7月9日起至114年7月9日止 自109年11月9日起至110年3月27日止，按週年利率1％計算。 自109年12月10日起至清償日止，逾期6個月內，按左列利率10％計算，逾期超過6個月者，按左列利率20％計算。     自110年3月28日起至清償日止，按週年利率3.055％計算。   ５ 200,000元 183,330元 自109年7月9日起至114年7月9日止 自109年12月9日起至110年3月27日止，按週年利率1％計算。 自110年1月10日起至清償日止，逾期6個月內，按左列利率10％計算，逾期超過6個月者，按左列利率20％計算。     自110年3月28日起至清償日止，按週年利率3.055％計算。  合計 19,800,000元 18,663,330元    
以上正本係照原本作成。
如對判決上訴，應於判決送達後20日內向本院提出上訴狀。如委
任律師提起上訴者，應一併繳納上訴審裁判費。
中　　華　　民　　國　　110 　年　　3 　　月　　22　　日
                                書記官  林嘉賢